【裁判字號】    90,上訴,3758
【裁判日期】    901220
【裁判案由】    懲治走私條例
【裁判全文】
臺灣高等法院刑事判決                            九十年度上訴字第三七五八號
    上  訴  人
    即  被  告  乙○○
                甲○○
    共      同
    選任辯護人  徐國楨
                曾能煜
右上訴人因懲治走私條例案件，不服臺灣新竹地方法院九十年度訴字第三八三號，中
華民國九十年十月二十六日第一審判決（起訴案號：臺灣新竹地方法院檢察署八十八
年度偵字第六八四七號）提起上訴，本院判決如左：
    主  文
上訴駁回。
乙○○、甲○○均緩刑參年。
    事  實
一、乙○○、甲○○及蘇清臨（由檢察移送原審另案併案審理）分別為億元號漁船（
    ＣＴ三－四六二○號，船舶所有人為張瑞益）之代理船長、輪機長及船員，於民
    國九十年二月二十四日凌晨一時二十分許，由乙○○攜帶新台幣（下同）十六萬
    元，駕駛上開漁船報關出海後，先聯繫年籍、姓名不詳之成年大陸地區人民（下
    稱大陸人民）購買漁貨事宜，其三人即基於與該等不詳之大陸成年人民共同私運
    管制物品進口之犯意聯絡，約由該大陸人民駕駛閩晉漁八七五六號等四艘漁船，
    上載如附表所示總重量為四千八百三十二公斤之魚貨（起訴書誤為四千七百九十
    七公斤，應予訂正），於同月二十六日傍晚，自大陸地區載運至新竹外海四十海
    浬之海域上，再由乙○○以十二萬元之價格購入，由其三人搬運接駁裝載於億元
    號漁船之船艙內，同月二十七日十三時許，乙○○等三人駕駛前開漁船私運上開
    逾公告數額之管制物品，進入我國領海之新竹南寮外海二海浬處（即東經一二○
    度五三分，北緯二四度五二分），為警查獲，並扣得如附表之上開漁貨（業經財
    政部台北關稅局裁處沒入），循線查獲上情。
二、案經行政院海岸巡防署海洋巡防總局第二海巡隊（下稱海巡隊）報請台灣新竹地
    方法院檢察署檢察官偵查起訴。
    理  由
一、右開事實，業據上訴人即被告乙○○、甲○○於本院審理時坦承不諱，互核一致
    ，復有海巡隊臨檢記錄表、機漁船進出港檢查表、億元號漁船漁業執照，及該漁
    船被查獲時所拍攝之照片等件可參，且扣案如附表所示之漁貨總重四千八百三十
    二公斤，有財政部臺北關稅局點收海巡隊移交緝獲走私物品扣押收據足佐（見原
    審卷第十五頁），又上訴人為警查獲之地點新竹南寮外海寮二海浬處（即東經一
    二○度五三分，北緯二四度五二分），位處我國十二浬領海內，亦有內政部傳真
    函一件可徵（附於本院卷內）。則上訴人等自大陸地區走私進口之漁貨其總重量
    已逾公告數額之事證明確，上訴人之犯行，均堪認定。至行政院依懲治走私條例
    第二條第四項規定公告之「管制物品項目及其數額」，其中丁項原規定：「自淪
    陷區私運物品進入本國自由地區：：：，其所私運之物品，以管制物品論，除屬
    於甲項及乙項之物品不限數額外，其餘以私運一項或數項，其總額由海關比照緝
    獲時之完稅價格計算，超過新台幣十萬元或重量達一千公斤者，以管制進出口物
    品論」，雖經同院於九十年十一月二十九日以台財九十財字第○六六五八九號公
    告予以刪除，惟此項事實變更，並無礙於上訴人上開犯罪事實之認定，併予敘明
    。
二、核上訴人所為，均係犯懲治走私條例第二條第一項之私運管制物品進口逾公告數
    額罪。其二人與蘇清臨及閩晉漁八七五六號等四艘漁船上年籍、姓名不詳之大陸
    成年漁民間，就上開犯行，互有犯意聯絡及行為分擔，均為共同正犯。原審適用
    上開規定，並審酌上訴人等素行良好，但不顧法律禁令，向大陸人民購買大陸地
    區之漁貨，私運管制進口物品，影響政府對於管制物品進口及關稅之管理，且所
    走私之魚類均未經檢疫，易引進難以預防之傳染病原，甚而造成人畜共同傳染性
    疾病之恐慌，危害社會經濟、人民生命、身體之安全，且上訴人等走私進口之漁
    貨重達四千八百三十二公斤，可獲淨利約十萬元，業據共同被告蘇清臨供承在卷
    ，及其二人犯後之態度等一切情狀，量處乙○○有期徒刑六月、甲○○有期徒刑
    四月，及說明扣案如附表所示之漁貨，業經財政部台北關稅局為沒入處分，有該
    局九○乙字第六四○號處分書乙紙可憑，不予宣告沒收之理由。經核認事用法均
    無不合，量刑亦稱允當。上訴意旨以原判決量刑過重，求為減輕，核無理由，應
    予駁回。上訴人等前未曾受有期徒刑以上之刑之宣告（乙○○於七十七年間因過
    失致死案件，經法院判處有期徒刑三月，緩刑二年確定。緩刑期滿而緩刑之宣告
    未經撤銷，依刑法第七十六條規定，其刑之宣告失其效力），有本院被告全國前
    案紀錄表可參，本院審酌上訴人等或因近海漁貨遽減，一時失慮而罹刑章，家計
    均賴渠等工作維生，本性尚稱善良，經此教訓，應知警惕，信無再犯之虞，因認
    所宣告之刑以暫不執行為適當，均各併予宣告緩刑三年，用啟自新。
據上論斷，應依刑事訴訟法第三百六十八條、刑法第七十四條第一款，判決如主文。
本案經檢察官吳國南到庭執行職務。
中      華      民      國      九十      年      十二    月    二十    日
                              臺灣高等法院刑事第二十三庭
                                  審判長法  官  黃  瑞  華
                                        法  官  宋      祺
                                        法  官  吳      燦
右正本證明與原本無異。
如不服本判決應於收受送達後十日內向本院提出上訴書狀，其未敘述上訴之理由者並
得於提起上訴後十日內向本院補提理由書（均須按他造當事人之人數附繕本）。
                                        書記官  陳  靜  姿
中      華      民      國      九十      年      十二    月    二十    日
附表：
┌──┬────────┬─────────┐
│編號│漁貨名稱        │ 數量（公斤）     │
├──┼────────┼─────────┤
│一  │紅目蓮          │一千二百十五（原判│
│    │                │決誤為一千一百十五│
│    │                │，應予補正）      │
├──┼────────┼─────────┤
│二  │金綠蓮魚        │七百二十九        │
├──┼────────┼─────────┤
│三  │疏齒魚          │五十九            │
├──┼────────┼─────────┤
│四  │擴腹魚          │四百四十一        │
├──┼────────┼─────────┤
│五  │白口魚          │四百五十五        │
├──┼────────┼─────────┤
│六  │白帶魚          │一千零五十        │
├──┼────────┼─────────┤
│七  │迦納魚          │六十              │
├──┼────────┼─────────┤
│八  │白鯧            │一百零三          │
├──┼────────┼─────────┤
│九  │白腹魚          │六百八十          │
├──┼────────┼─────────┤
│十  │雜魚            │四十              │
└──┴────────┴─────────┘


司法院資訊處製作；財團法人民間司法改革基金會備份。
